【裁判字號】    98,勞安簡上,1
【裁判日期】    980716
【裁判案由】    勞工安全衛生法等
【裁判全文】
臺灣板橋地方法院刑事判決           98年度勞安簡上字第1號
上  訴  人
即  被  告  乙○○
            甲○○
共      同
選任辯護人  謝宜伶律師
上列上訴人即被告因違反過失致死案件，不服本院民國九十八年
四月二十日九十八年度勞安簡字第三號第一審簡易判決（聲請簡
易判決刑案號：九十八年度偵續字第一三九號），提起上訴，本
院管轄之第二審合議庭判決如下：
    主  文
上訴駁均回。
    事實及理由
一、本案經本院審理結果，認第一審以被告等即上訴人乙○○、
    甲○○所為均係犯刑法第二百七十六條第二項之業務過失致
    死罪，各判處有期徒刑六月，如易科罰金，以新臺幣一千元
    折算一日，均緩刑三年，其認事用法均無違誤，量刑亦屬適
    當，應予維持，並引用如附件第一審判決書所記載之事實、
    證據及理由。
二、上訴人上訴意旨略以；被告等業經檢察官為緩起訴處分，且
    未經合法撤銷，法院就檢察官違法聲請以簡易判決處刑，應
    為不受理之判決，故原審為實體判決即有違誤云云。
三、經查：被告等均不否認有業務過失致死之犯行，雖經臺灣板
    橋地方法院檢察署檢察官以九十八年度偵字第一六二七號，
    依刑事訴訟法第二百五十三條之一第一項規定為緩起訴處分
    ，然業經檢察官依同法第二百五十六條第三項規定依職權聲
    請再議後，經臺灣高等法院檢察署檢察長依同法第二百五十
    八條第一款規定撤銷並發回續行偵查，是原緩起訴處分既已
    撤銷並命續行偵查，檢察官於續行偵查後，就被告上開犯行
    向本院聲請以簡易判決處刑，於法並不合。至辯護人又稱原
    緩起訴處分已送達「告訴人」楊振榮云云，然查楊振榮僅為
    中華人力仲介公司職員，係協助處理被害人後事之管理人員
    ，亦未提出告訴，顯非得提起再議之人，尚不得僅執本案原
    緩起訴處分書送達證書上受送達人身分之誤載，即認為本案
    原緩起訴處分有再議權人，附此指明。從而上開緩起訴處分
    係檢察官依職權向臺灣高等法院檢察署聲請再議後，經臺灣
    高等法院檢察署撤銷，與同法第二百五十三條之三所定由檢
    察官依職權撤銷繼續偵查之情形並不相同。是被告等顯係誤
    解法律規定，其等上訴均無理由，應駁回其等上訴。
據上論斷，應依刑事訴訟法第455條之1第1項、第3項、第368條
、第373條，判決如主文。
本案經檢察官陳姿雯到庭執行職務。
中    華    民    國    98    年    7     月    16    日
                  刑事第二庭 審判長 法  官  王屏夏
                                    法  官  趙義德
                                    法  官  王偉光
以上正本證明與原本無異。
本件不得上訴。
                                    書記官  陳宥伶
中    華    民    國    98    年    7     月    16    日
附錄本案論罪科刑法條全文：
中華民國刑法第二百七十六條
因過失致人於死者，處二年以下有期徒刑、拘役或二千元以下罰
金。
從事業務之人，因業務上之過失犯前項之罪者，處五年以下有期
徒刑或拘役，得併科三千元以下罰金。


司法院資訊處製作；財團法人民間司法改革基金會備份。
